【裁判字號】    97,易,518
【裁判日期】    971002
【裁判案由】    竊盜
【裁判全文】
臺灣屏東地方法院刑事判決               97年度易字第518號
公  訴  人  臺灣屏東地方法院檢察署檢察官
被      告  甲○○
上列被告因竊盜案件，經檢察官提起公訴（97年度偵字第3355號
），被告於準備程序期日就被訴事實為有罪之陳述，本院裁定進
行簡式審判程序，判決如下：
    主  文
甲○○攜帶兇器竊盜，累犯，處有期徒刑壹年，扣案之兩截式伸
縮長柄檳榔刀壹把沒收。
    事  實
一、甲○○前因(一)違反麻醉藥品管理條例案件，經本院82年度易
    字第1524號判決處有期徒刑8 月確定；(二)因肅清煙毒條例案
    件，經本院82年度訴字第552 號判決處有期徒刑3 年10月確
    定；(三)因違反麻醉藥品管理條例案件，經本院82年度訴字第
    920 號判決處有期徒刑7 年，並分別經臺灣高等法院高雄分
    院83年度上訴字第1993號判決及最高法院84年度台上字第
    1450號判決駁回上訴而確定；(四)因妨害家庭案件，經臺灣高
    等法院高雄分院84年度上易字第1384號判決處有期徒刑3 月
    。上開(一)、(二)罪並經合併定應執行刑為有期徒刑4 年4 月；
    上開(三)、(四)罪亦經合併定應執行刑為有期徒刑7 年2 月，此
    2 部分並接續執行，甲○○嗣於民國87年10月22日假釋出監
    ，然於假釋期間內又犯竊盜罪，經臺灣高等法院高雄分院89
    年度上易字第811 號判決處有期徒刑2 年確定，前開假釋並
    經撤銷。甲○○遂於89年4 月27日入監服刑，復於96年8 月
    14日因縮短刑期假釋出監，而於97年1 月26日假釋期滿未經
    撤銷視為已執行完畢。
二、甲○○詎不知悔改，於97年5 月19日中午11時50分許，騎乘
    其母鐘許麵所有車牌號碼PGX-795 號之重型機車，並搭載不
    知情且真實姓名年籍均不詳綽號「阿勇」之友人，行經卓碧
    輝所有位於屏東縣瑪家鄉○○村○○路黎頭標段地號第1060
    號（起訴書誤載為第106 號）土地之檳榔園時，竟意圖為自
    己不法之所有，持客觀上足以傷害人之生命身體可供兇器使
    用之兩截式伸縮長柄檳榔刀1 把，徒步入內竊取該檳榔園內
    之檳榔1 芎，適為卓碧輝即時發現，而報警查獲，並扣得上
    開長柄檳榔刀1把。
三、案經屏東縣政府警察局內埔分局報請臺灣屏東地方法院檢察
    署檢察官偵查起訴。
    理  由
一、按除被告所犯為死刑、無期徒刑、最輕本刑為3 年以上有期
    徒刑之罪或高等法院管轄第一審案件者外，於法院行準備程
    序進行中，被告先就被訴事實為有罪之陳述時，審判長得告
    知被告簡式審判程序之旨，並聽取當事人、代理人、辯護人
    及輔佐人之意見後，裁定進行簡式審判程序，刑事訴訟法第
    273 條之1 第1 項定有明文，本件被告所為係犯死刑、無期
    徒刑、最輕本刑為3 年以上有期徒刑以外之罪，其於準備程
    序中就被訴事實為有罪之陳述，經法官告知簡式審判程序之
    旨，並聽取公訴人、被告之意見後，遂裁定進行簡式審判程
    序，合先敘明。又簡式審判程序之證據調查，不受刑事訴訟
    法第159 條第1 項、第161 條之2 、第161 條之3 、第163
    條之1 及第164 條至第170 條規定之限制，刑事訴訟法第
    273 條之2 亦定有明文，故本件審理依該規定，亦排除嚴格
    證據調查，併予敘明。
二、上開事實，迭據被告甲○○於警詢、偵訊及本院審理時坦承
    不諱（參警卷第3 頁至第7 頁、偵卷第5 頁至第6 頁、本院
    卷第24頁至第26頁），核與證人卓碧輝於警詢時之證述相符
    ，復有屏東縣警察局內埔分局扣押筆錄1 份（參警卷第11頁
    至第13頁）、扣押物品目錄表（參警卷第14頁）、贓物認領
    保管單1 紙（參警卷第19頁）、車籍查詢資料1 紙（參警卷
    第23之1 頁）、個人戶籍資料查詢結果1 紙（參警卷第24頁
    ）及照片8 紙（參警卷第25頁至第28頁）附卷可稽。是被告
    上開自白核與事實相符，堪以採信。本件事證明確，被告犯
    行洵堪認定，自應依法論科。
三、按檳榔刀為鋼鐵製成，極為銳利，足以致人死傷，客觀上足
    資為兇器使用；又按刑法第321 條第1 項第3 款之攜帶兇器
    竊盜罪，係以行為人攜帶兇器為其加重條件，此所謂兇器，
    其種類並無限制，凡客觀上足以對人之生命、身體、安全構
    成威脅，具有危險性之物品均屬之，且只需行竊時攜帶此具
    有危險性之兇器為已足，並不以攜帶之初有行兇意圖為必要
    ，故核被告所為係犯刑法第321 條第1 項第3 款之攜帶兇器
    竊盜罪，又被告曾有如事實欄所載之犯罪科刑執行情形，有
    臺灣高等法院被告前案紀錄表1 份（參本院卷第3 頁至第12
    頁）附卷可按，其於有期徒刑執行完畢後，5 年以內故意再
    犯本件有期徒刑以上之罪，為累犯，應依刑法第47條第1 項
    規定加重其刑。爰審酌被告素行不佳，前科累累，身體健全
    卻不思正當努力工作營生，隨意竊取他人物品，欠缺對他人
    財產權之尊重，惟念及其犯後尚知坦承犯行，頗有悔意等一
    切情狀，量處如主文所示之刑，以資懲儆。公訴人雖具體求
    刑1 年6 月，惟本院認量處如主文之刑為適當，公訴人之求
    刑核屬過重，附此敘明。又扣案之兩截式伸縮長柄檳榔刀1
    把，係供犯罪所用之物，並為被告所有，業據其供明在卷可
    按，爰依刑法第38條第1 項第2 款、第3 項宣告沒收之。
據上論斷，應依刑事訴訟法第273 條之1 第1 項、第299 條第1
項前段，刑法第321 條第1 項第3 款、第47條第1 項、第38條第
1項第2 款，判決如主文。
本案經檢察官李侑姿到庭執行職務
中    華    民    國    97    年    10    月    2    日
                  刑事第五庭    法  官  程士傑
以上正本證明與原本無異。
如不服本判決應於收受本判決送達後10日內向本院提出上訴書狀
，其未敘述上訴理由者，應於上訴期間屆滿後20日內向本院補提
理由書狀（均須按他造當事人之人數附繕本）「切勿逕送上級法
院」
中    華    民    國    97    年    10    月    3     日
                                書記官  孫秀桃
附錄論罪科刑法條：
刑法第321條第1項第3款
犯竊盜罪而有左列情形之一者，處六月以上、五年以下有期徒刑
：
三、攜帶兇器而犯之者。


司法院資訊處製作；財團法人民間司法改革基金會備份。
